【裁判字號】    89,訴,20
【裁判日期】    890211
【裁判案由】    毒品危害防制條例
【裁判全文】
臺灣桃園地方法院刑事判決                            八十九年度訴字第二號
    公  訴  人  臺灣桃園地方法院檢察署檢察官
    被      告  甲○
    指定辯護人  本院公設辯護人  丙○○
右列被告因毒品危害防制條例案件，經檢察官提起公訴（八十八年度偵字第一八０五
八號），本院判決如左：
    主  文
甲○無罪。
    理  由
一、公訴意旨略以：被告甲○曾因違反麻罪藥品管理條例，經法院判處有期徒刑六月
    確定，甫於民國八十四年十二月十二日執行完畢。不知悔改，竟基於意圖營利之
    概括犯意，自八十八年三月起至九月間止，在桃園縣楊梅鎮○○路附近之河邊，
    連續以新臺幣 (下同)一千元至二千元不等之價錢，販賣第二級毒品安非他命予
    乙○○（另案執行觀察、勒戒），因認被告甲○涉有毒品危害防制條例第四條第
    二項之販賣第二級毒品安非他命罪嫌。
二、按犯罪事實應依證據認定之，無證據不得推定其犯罪事實，又不能證明被告犯罪
    者，應諭知無罪之判決。刑事訴訟法第一百五十四條、第三百零一條第一項分別
    定有明文。且認定不利於被告之事實，須依積極證據，苟積極證據不足為不利於
    被告事實之認定時，即應為有利被告之認定，更不必有何有利之證據。最高法院
    三十年上字第八一六號著有判決。所謂「積極證據足以為不利被告事實之認定」
    ，根據同院七十六年台上字第四九八六號判例意旨，係指據為訴訟上證明之全盤
    證據資料，在客觀上已達於通常一般之人均不致於有所懷疑，而確信被告確曾犯
    罪之程度，若未達到此一程度，而有合理懷疑之存在時，即無從為有罪之認定。
三、本件公訴人認被告甲○涉有前揭犯行，係以證人乙○○之證述為其所憑之論據。
    訊據被告甲○則堅決否認其事，辯稱：伊與乙○○係朋友，因曾一起吸食安非他
    命，故於二、三年前彼此間互有無償轉讓安非他命之行為，惟伊絕無販賣安非他
    命予乙○○之情事等語。
四、經查：證人乙○○於警訊及偵查出次訊問時固證稱：於一年多前，及八十七年七
    八月間開始向被告購買安非他命，每次買一、二千元，約三四天買一次，持續七
    、八月，買過七、八萬元之情。然其後於偵查中又改稱：八十八年三月至九月之
    間購買，共計一萬餘元云云。殆至本院審理時，又稱與被告以二年多未曾見面，
    景訊之供述是警方要求伊指證被告等語。核其於警偵審歷次之證詞已不一致。又
    查：被告前因毒品防制條例案，經桃園地方法院檢察署以八十八年度觀執字一四
    七八號送觀察勒戒，從八十八年五月十六日起至八十八年六月二日止，於桃園觀
    察勒戒所中執行觀察勒戒，復自同年六月二日起經裁定送強制戒治，而於同月二
    十三日移送宜蘭戒治所強制戒治，迄至同年十月二十日經裁定停止強制戒治付保
    護管束始離開戒治所，此經被告於警訊及本院審理中供述甚詳，復有臺灣桃園地
    方法院檢察署刑案資料查註紀錄表、八十九年一月二十八日十七時之電話談話紀
    錄單可資佐證。從而，被告自八十八五月十六日起至同年十月二十日之間，人既
    在監獄內執行勒戒及強制戒治，顯不可能持續於八十八年五月起至九月間，有多
    次於桃園縣楊梅鎮○○路附近之河邊販賣安非他命予乙○○之行為，證人乙○○
    此部分之供證，存有事實上之不可能性，至此，證人乙○○之供證不僅前後反覆
    不一，部分證詞甚且具有與事實不合之重大瑕疵。抑有進者，本件警方僅憑證人
    乙○○片面之供證，即逕將被告移送檢察署偵辦，亦未積極搜索及調查其他事證
    以資旁佐，故在無其他證據補強之前提下，自不得僅憑以證人前後不一致及與事
    實不符之證詞，做為被告涉及販賣毒品行為之惟一證據。此外，本院復查無其他
    積極證據足認被告確有公訴人所指之犯行，揆諸首揭說明，既無積極證據證明被
    告犯罪，依法應諭知無罪之判決。又被告於偵審中坦承曾於二、三年前無償轉讓
    安非他命予乙○○，核與證人乙○○於本院審理中證述：「（問：甲○是否有免
    費分給你一點安非他命給你吸用？）有的，那是二、三年前的事」情節相符。惟
    此部分與起訴之犯罪時間上互有出入，且社會事實亦涉及轉讓與販賣之區別，應
    非同一之基本事實，是本院自無從變更起訴法條而予以審理，應由公訴人另行偵
    查，併此敘明。
據上論斷，應依刑事訴訟法第三百零一條第一項判決如主文。
本案經檢察官羅秀蓮到庭執行職務
中      華      民      國      八十九      年      二      月  十一    日
                                      臺灣桃園地方法院刑事第二庭
                                          法  官   江振義
右正本證明與原本無異。
如不服本判決，應於判決送達後十日內向本院提出上訴狀( 應附繕本 )，上訴於
臺灣高等法院。
                                  書記官   李劍龍
中        華        民        國   八十九   年   二   月    十五    日


司法院資訊處製作；財團法人民間司法改革基金會備份。
